# 业务探讨——收入确认公允性如何审计？

提问人：pittjean 时间：2017-01-23 22:35:19
最近一个做PE的本科同学向我咨询一个问题：他们尽调了一家生产并提供后续服务的软件企业。业务模式通常是将软件、服务器硬件设备销售给客户并提供为期 3 年的后续服务。本菜建议改业务模式应将收到的价款按销售商品和提供后续服务公允价值的比重分摊，确认收入。可是，销售商品和后续服务的公允价值，审计师应该如何判断呢？该业务本菜认为重大错报风险较高：由于提供后续服务的收入会在后续的三年服务期内按月确认，一旦各自公允价值判断不合理，那么收入的截止就存在问题。

回答人：chenyiwei
公允性问题需结合具体情况分析，常见做法有： 1 、依据与非关联方之间单独提供某项商品或服务时的收费金额作为其单独的公允价值，将总价按单独公允价值的比例分配至各个组成部分（或者先确定其中某个部分的公允价值，剩余价款即为另一部分的公允价值）； 2 、在合同系一揽子签订的情况下，根据合同总收入和预计总成本测算总体毛利率，以各部分毛利率相同的原则划分合同总收入到各个组成部分。